【裁判字號】    92,訴,2576
【裁判日期】    921212
【裁判案由】    毒品危害防制條例
【裁判全文】
臺灣高雄地方法院刑事判決              九十二年度訴字第二五七六號
    公  訴  人  臺灣高雄地方法院檢察署檢察官
    被      告  乙○○
右列被告因違反毒品危害防制條例案件，經檢察官提起公訴（九十二年度毒偵字第五
八二號），本院依簡式審判程序審理判決如左：
    主  文
乙○○連續施用第一級毒品，累犯，處有期徒刑壹年；扣案第一級毒品海洛因小包
（驗前毛重共計壹點肆公克，驗後淨重共計零點伍肆公克，包裝重共計零點陸公克）
，沒收銷燬之。又連續施用第二級毒品，累犯，處有期徒刑捌月；扣案第二級毒品安
非他命壹小包（驗前毛重壹點捌公克，驗後淨重壹點柒公克），沒收銷燬之。應執行
有期徒刑壹年陸月，扣案第一級毒品海洛因小包（驗前毛重共計壹點肆公克，驗後
淨重共計零點伍肆公克，包裝重共計零點陸公克）、第二級毒品安非他命壹小包（驗
前毛重壹點捌公克，驗後淨重壹點柒公克），均沒收銷燬之。
    事  實
一、乙○○前曾於民國九十年間犯有過失致死案件，經法院判處有期徒刑六月，如易
    科罰金，以三百元折算一日確定，甫於九十一年五月二十八日易科罰金執行完畢
    （構成累犯）。又曾因施用毒品案件，經裁定送觀察、勒戒（本院八十八年度毒
    聲字第八○九六號）後，認有繼續施用毒品之傾向，再經裁定送強制戒治（本院
    八十八年度毒聲字第八八五二號）、停止戒治（本院八十九年度毒聲字第三八三
    四號）並宣告所餘戒治期間付保護管束；俟保護管束期滿，業由臺灣高雄地方法
    院檢察署檢察官於八十九年十二月十二日，以八十九年度戒毒偵字第一三三○號
    為不起訴處分確定。詎其於前受不起訴處分確定後五年以內，又基於概括之犯意
    ，自九十年一月間某日起至同年七月十五日止，連續施用第一級毒品海洛因多次
    ，經法院判處有期徒刑七月確定，並就該施用毒品犯行裁定送強制戒治（本院九
    十年度毒聲字第四三五九號）在案。惟乙○○猶不知悔改，復基於分別施用第一
    級毒品海洛因及第二級毒品安非他命之概括犯意，自九十一年十二月中旬某日起
    至九十二年一月十七日止，連續在高雄市○○○路二四九之三號居住處所等地，
    分別施用第一級毒品海洛因及第二級毒品安非他命多次。嗣經警於九十二年一月
    十七日十八時三十分許，在其位於高雄市○○○路二四九之三號居住處所查獲，
    並當場扣得其持有之第一級毒品海洛因三小包（驗前毛重共計一．四公克，驗後
    淨重共計○．五四公克，包裝重共計○．六公克）、第二級毒品安非他命一小包
    （驗前毛重一．八公克，驗後淨重一．七公克）等物，並就該施用毒品犯行，裁
    定送強制戒治（本院九十二年度毒聲字第四七○號）在案。
二、案經高雄縣政府警察局仁武分局報告臺灣高雄地方法院檢察署檢察官偵查起訴。
    理  由
一、本案被告所犯違反毒品危害防制條例第十條第一項之施用第一級毒品罪，其法定
    刑為死刑、無期徒刑、最輕本刑為三年以上有期徒刑以外之罪，於準備程序進行
    中，被告就被訴事實為有罪之陳述，經受命法官告知簡式審判程序之要旨及經被
    告同意適用簡式審判程序後，本院合議庭裁定本案由受命法官獨任進行簡式審判
    程序審理在卷，合先敘明。
二、訊據被告乙○○對有於右揭時、地，連續分別施用第一級毒品海洛因及第二級毒
    品安非他命之犯行供認不諱，而被告於右揭時、地經警查獲時所採尿液送驗結果
    ，確呈嗎啡及安非他命陽性反應之事實，有高雄縣政府衛生局九十二年一月三十
    日92煙檢字第○一七五號（詳九十二年度毒偵字第五八二號偵查卷內第三十六頁
    ）煙毒尿液檢驗成績書一紙附卷可稽。另被告於遭警查獲時扣案之第一級毒品海
    洛因三小包（驗前毛重共計一．四公克，驗後淨重共計○．五四公克，包裝重共
    計○．六公克）、第二級毒品安非他命一小包（驗前毛重一．八公克，驗後淨重
    一．七公克）等物，經送驗結果，確分別含有嗎啡、安非他命成份之事實，分別
    有法務部調查局調科壹字第220014736號鑑驗通知書、高雄醫學大學附設中和紀
    念醫院報告編號：0000－000號檢驗報告附卷足據（詳九十二年度毒偵字
    第五八二號偵查卷內第四十九頁、第五十一頁），足認被告之自白核與事實相符
    。此外，被告曾因施用毒品案件，經裁定送觀察、勒戒（本院八十八年度毒聲字
    第八○九六號）後，認有繼續施用毒品之傾向，再經裁定送強制戒治（本院八十
    八年度毒聲字第八八五二號）、停止戒治（本院八十九年度毒聲字第三八三四號
    ）並宣告所餘戒治期間付保護管束；俟保護管束期滿，業由臺灣高雄地方法院檢
    察署檢察官於八十九年十二月十二日，以八十九年度戒毒偵字第一三三○號為不
    起訴處分確定。詎其於前受不起訴處分確定後五年以內，又基於概括之犯意，自
    九十年一月間某日起至同年七月十五日止，連續施用第一級毒品海洛因多次，經
    法院判處有期徒刑七月確定，並就該施用毒品犯行裁定送強制戒治（本院九十年
    度毒聲字第四三五九號）在案。被告於前受不起訴處分確定後五年以內，再於右
    揭時、地連續分別施用第一級毒品海洛因及第二級毒品安非他命，業由本院再以
    九十二年度毒聲字第四七○號裁定將被告送強制戒治在案，為三犯，亦有臺灣高
    等法院被告全國前案紀錄表一紙附卷可稽。事證明確，被告右揭連續分別施用第
    一級毒品海洛因及第二級毒品安非他命之犯行洵堪認定，應予依法論科。
三、查海洛因、安非他命係毒品危害防制條例第二條第二項第一款、第二款所稱之第
    一級、第二級毒品，不得非法持有、施用，被告竟持以施用，故核被告乙○○所
    為，係犯毒品危害防制條例第十條第一項、第二項之施用第一級毒品、第二級毒
    品罪。被告所犯上開二罪間，係犯意各別，罪名互異，顯係分別起意為之，應予
    分別論罪併合處罰。又被告施用第一級毒品海洛因、第二級毒品安非他命前同時
    持有第一級毒品海洛因、第二級毒品安非他命，其持有之低度行為，已為施用之
    高度行為所吸收，不另論以持有罪。再被告自九十一年十二月中旬某日起至九十
    二年一月十七日被查獲時止，先後多次連續分別施用第一級毒品海洛因、第二級
    毒品安非他命之犯行，係時間緊接，手法相同，觸犯構成要件同一之罪名，顯係
    基於概括之犯意反覆為之，為連續犯，應依刑法第五十六條之規定，各論以連續
    施用第一級毒品海洛因、連續施用第二級毒品安非他命罪，並依法加重其刑。另
    被告前曾於九十年間犯有過失致死案件，經法院判處有期徒刑六月，如易科罰金
    ，以三百元折算一日確定，甫於九十一年五月二十八日易科罰金執行完畢，有臺
    灣高等法院被告全國前案紀錄表一紙附卷可稽，其於前受有期徒刑之執行完畢後
    五年以內，再犯本案有期徒刑以上之罪，為累犯，應依刑法第四十七條之規定，
    加重其刑。被告所應處之刑有二種以上刑之加重原因，應依法遞加之。爰審酌被
    告曾因施用毒品案件，經裁定送觀察、勒戒（本院八十八年度毒聲字第八○九六
    號）後，認有繼續施用毒品之傾向，再經裁定送強制戒治（本院八十八年度毒聲
    字第八八五二號）、停止戒治（本院八十九年度毒聲字第三八三四號）並宣告所
    餘戒治期間付保護管束；俟保護管束期滿，業由臺灣高雄地方法院檢察署檢察官
    於八十九年十二月十二日，以八十九年度戒毒偵字第一三三○號為不起訴處分確
    定。詎其於前受不起訴處分確定後五年以內，又基於概括之犯意，自九十年一月
    間某日起至同年七月十五日止，連續施用第一級毒品海洛因多次，經法院判處有
    期徒刑七月確定，並就該施用毒品犯行裁定送強制戒治（本院九十年度毒聲字第
    四三五九號）在案。被告於前受不起訴處分確定後五年以內，現又再犯本案相同
    罪行，為三犯，顯見意志不堅，並對施用毒品之行為不知悛悔，惟其犯罪係戕害
    自身，尚未害及他人，及犯後已坦承犯行，態度尚佳等一切情狀，爰各量處如主
    文所示之刑，並定其應執行之刑，以示儆懲。扣案之第一級毒品海洛因三小包（
    驗前毛重共計一．四公克，驗後淨重共計○．五四公克，包裝重共計○．六公克
    ）、第二級毒品安非他命一小包（驗前毛重一．八公克，驗後淨重一．七公克）
    等物，屬毒品危害防制條例所定之毒品，為違禁物，不問屬於犯人與否，爰併依
    毒品危害防制條例第十八條第一項前段之規規定，宣告均沒收銷燬之。
據上論斷，應依刑事訴訟法第二百七十三條之一第一項、第二百八十四條之一、第二
百九十九條第一項前段，毒品危害防制條例第十條第一項、第二項、第十八條第一項
前段，刑法第十一條前段、第五十六條、第四十七條、第五十一條第五款，判決如主
文。
本案經檢察官甲○○到庭執行職務。
中      華      民      國      九十二      年    十二    月    十二    日
                                    臺灣高雄地方法院刑事第六庭
                                      法  官  柯  盛  益
右正本證明與原本無異。
如不服本判決，應於判決送達後十日內，向本院提出上訴狀。
                                      書記官  陳  昱  良
中      華      民      國      九十二      年    十二    月    十二    日
附錄本案判決論罪科刑法條全文
毒品危害防制條例第十條：
施用第一級毒品者，處六月以上五年以下有期徒刑。
施用第二級毒品者，處三年以下有期徒刑。


司法院資訊處製作；財團法人民間司法改革基金會備份。
